【裁判字號】    90,易,2089
【裁判日期】    901221
【裁判案由】    詐欺
【裁判全文】
臺灣臺南地方法院刑事判決                          九十年度易字第二八九號
    公  訴  人  臺灣台南地方法院檢察署檢察官
    被      告  甲○○
右列被告因詐欺案件，經檢察官提起公訴（九十年度偵字第一０四０八號），本院判
決如左：
  主  文
甲○○以詐術得財產上不法之利益，累犯，處有期徒刑肆月，如易科罰金以參佰元算
壹日。
  事  實
一、甲○○曾因詐欺罪，經本院判處有期徒刑三月，甫於民國九十年七月一日執行完
    畢。猶不知悔改，復意圖為自己不法之所有，於九十年九月八日晚上二十一時三
    十分許，在高雄市市○路○○○路岔路口前，明知自己身上僅有新台幣（下同）
    十三元，亦無負擔車資之資力，仍向駕駛車號ＹＭ─九０三號之計程車司機乙○
    ○表示願負一千元之車資，載其到台南縣永康市○○路廣護宮前，致乙○○陷於
    錯誤，而依約定載其前往，到達後，因甲○○無法支付車資，乙○○始知受騙，
    甲○○因而詐得相當於一千元之乘車利益。
二、案經乙○○訴由台南縣警察局永康分局報請台灣台南地方法院檢察署檢察官偵查
    起訴。
  理  由
一、訊據被告甲○○固坦承有搭乘被害人乙○○駕駛之ＹＭ─九０三號計程車前往台
    南縣永康市○○路廣護宮前，且未依約定付車資一千元之事實，惟辯稱伊忘記身
    上祇有十幾元，不是故意的云云。惟查，被告右揭行為，業據被害人乙○○警訊
    中指述綦詳，參酌被告既知洽談車資，且知道指示目的地，足見其意識清晰，又
    被告在此之前，已曾以搭霸王車之手法，連續得逞而犯詐欺罪，並為本院判處有
    期徒刑三月，甫於九十年七月一日執行完畢，此為被告於警訊中自承，並有台灣
    高等法院被告全國前案紀錄表及本院八十九年度易字第一八八五號判決書附卷可
    稽。被告方受刑之執行完畢，衡情對於是否有資力搭車，當謹慎計算，詎仍對計
    程車司機隨意招呼，率意搭乘，又談論車資，使被害人陷於錯誤，誤以為被告有
    支付能力，而予搭載，被告辯稱忘記身上錢不夠云云，顯係卸責之詞，不足採信
    。本件事證明確，被告犯行，可以認定。
二、核被告所為係犯刑法第三百三十九條第二項之詐欺得利罪。又被告曾因詐欺罪，
    經本院判處有期徒刑三月，甫於民國九十年七月一日執行完畢，有台灣高等法院
    被告全國前案紀錄表，五年以內再犯有期徒刑以上之本罪，應論以累犯並加重其
    刑。爰審酌被告方受刑之教化完畢，仍不改其搭乘霸王車之惡習，既被害人所受
    損害尚非嚴重，被告犯後悔意不深，及其他一切情狀，量處被告如主文所示之刑
    ，並諭知易科罰金之折算標準，以示懲儆。
據上論斷，應依刑事訴訟法第二百九十九條第一項前段，刑法第三百三十九條第二項
，第四十七條，第四十一條第一項前段，罰金罰鍰提高標準條例第一條前段、第二條
，判決如主文。
中      華      民      國      九十      年      十二    月    二十一  日
                                  臺灣臺南地方法院刑事第四庭
                                          法  官  簡  慧  娟
右正本證明與原本無異。
如不服本判決，應於判決送達後十日內，向本院提出上訴狀。
                                          書記官  陳  玉  果
中      華      民      國      九十      年      十二    月    二十一  日
中華民國刑法第三百三十九條
 (普通詐欺罪)
意圖為自己或第三人不法之所有，以詐術使人將本人或第三人之物交付者
，處五年以下有期徒刑、拘役或科或併科一千元以下罰金。
以前項方法得財產上不法之利益或使第三人得之者，亦同。
前二項之未遂犯罰之。


司法院資訊處製作；財團法人民間司法改革基金會備份。
